【裁判字號】    92,裁,1607
【裁判日期】    921113
【裁判案由】    償還公費
【裁判全文】
最  高  行  政  法  院  裁  定                  九十二年度裁字第一六○七號
    抗  告  人  國立臺灣師範大學
    代  表  人  乙○○
右抗告人因與相對人甲○○間償還公費事件，抗告人對於中華民國九十一年十一月十
一日臺北高等行政法院九十一年度簡字第二○○號裁定，提起抗告，本院裁定如左︰
    主  文
原裁定廢棄。
    理  由
一、抗告意旨略謂：抗告人於原審提出之起訴狀，並無欠缺行政訴訟法第五十七條第
    一款所規定之法定必備程式，即抗告人於原審提出之起訴狀，業已載明相對人住
    所，縱訴訟書狀無法送達相對人而有應為送達處所不明之情，原審亦應依同法第
    八十一條第一款規定依職權為公示送達，而不應以抗告人起訴不合程式為由，裁
    定駁回抗告人之訴，是故原審依行政訴訟法第一百零七條第十款之規定駁回抗告
    人之訴，顯有率斷之虞而不足維持等語。
二、查本件抗告人因與相對人間償還公費事件，向原審提起行政訴訟，經原審依起訴
    狀所載相對人之住居所韓國天安市五龍洞五六之五號，囑託外交部送達，該部條
    約法律司於民國九十年九月二十六日以條（九○）字第九○○二○一八四九三號
    函復「因收件人不在該住址居住遭退件」。原審遂於九十年十月二十五日以（九
    十）院百審一股九○訴二一七九第○一三六五二號函通知抗告人查明相對人現址
    。抗告人於同年十二月五日具狀陳明「起訴狀所載相對人之住所，乃其就學時所
    填載者，茲因相對人為僑生，是以其現址實已無法查知，為此爰依行政訴訟法第
    八十一條第三款之規定，聲請公示送達」云云。原審遂於同年十二月五日以九十
    年度訴字第二一七九號裁定准為公示送達，並於九十一年五月六日由該院書記官
    核發公示送達證書，抗告人將該公示送達公告登載於九十一年五月三十日之英文
    中國郵報第一版。原審對上開公示送達是否合法發生送達效力，未予置論，竟復
    於九十一年十月二十五日以九十一年度簡字第二○○號裁定，命抗告人於收受該
    裁定七日內補正相對人住居所，復於同年十一月十一日以九十一年度簡字第二○
    ○號裁定，以抗告人逾期未補正為由，裁定駁回抗告人之訴。然查，相對人如現
    仍設籍於韓國天安市五龍洞五六之五號地址，而因行方不明無法送達訴訟文書，
    則前開公示送達已合法發生效力，原審就此事實未予查明，逕以抗告人起訴不合
    法裁定駁回，自有未洽，抗告意旨，雖未指摘及此，惟原審裁定既有可議，應認
    抗告為有理由，應予廢棄。
爰依行政訴訟法第二百七十二條、民事訴訟法第四百九十二條裁定如主文。
中    華    民    國    九十二      年      十一      月      十三      日
                    最 高 行 政 法 院  第 四 庭
                                審 判 長 法  官      廖  政  雄
                                         法  官      趙  永  康
                                         法  官      林  清  祥
                                         法  官      鍾  耀  光
                                         法  官      姜  仁  脩
右  正  本  證  明  與  原  本  無  異
                                         法院書記官  莊  俊  亨
中    華    民    國    九十二      年      十一      月      十七      日


司法院資訊處製作；財團法人民間司法改革基金會備份。
